臺灣高等法院民事裁定　　　　　　　　 98年度家上字第302號
上　訴 人　 張金玲
訴訟代理人　姚昭秀律師
追加　原告　張永青
　　　　　　張景瑜
被　上訴人　陳張月子
　　　　　　張理子
　　　　　　張美娥
　　　　　　張月霞
　　　　　　吳張美人
共　　　同
訴訟代理人　蔡鎮隆律師
上列當事人間請求回復繼承權事件，本院裁定如下：
    主  文
上訴人及追加原告應於收受本裁定正本伍日內補繳第一審及第二
審裁判費各新臺幣壹萬陸仟參佰參拾伍元、貳萬肆仟伍佰零貳元
，合計肆萬零捌佰參拾柒元。如未依限補正，即裁定駁回上訴。
    理  由
一、按當事人、訴訟標的及訴之聲明，為起訴時應表明及特定之
    事項，於訴訟中有一變更或追加，即為原訴已有變更或追加
    。次按「於第二審為訴之變更、追加或依第五十四條規定起
    訴者，其裁判費之徵收，依前條第三項規定，並準用前項規
    定徵收之。」、「訴之變更或追加，其變更或追加後訴訟標
    的之價額超過原訴訟標的之價額者，就其超過部分補徵裁判
    費。」，民事訴訟法第77條之16第2項、第77條之15第3項分
    別定有明文。又繼承人有數人時，在分割遺產前，各繼承人
    對於遺產全部為公同共有，亦為民法第1151條所明定。
二、本件兩造之被繼承人張振佳死亡時，其繼承人有上訴人張金
    玲、第三人張幼、被上訴人陳張月子、張理子、張美娥、張
    月霞、吳張美人及追加原告張永青、張景瑜（代位張家華繼
    承），有繼承系統表可憑。上訴人以其繼承財產權遭被上訴
    人侵奪為由，提起上訴，其98年11月6日民事聲明上訴狀所
    載上訴聲明第2項至第4項為：(一)被上訴人應將坐落桃園市○
    ○段685、686地號土地之贈與登記塗銷，並辦理由上訴人與
    被上訴人之共同共有之繼承登記。(二)被上訴人應將坐落桃園
    市○○段656地號土地以買賣為登記原因之所有權登記塗銷
    ，並辦理由上訴人與被上訴人共同共有之繼承登記。(三)被上
    訴人應分別給付上訴人新臺幣（下同）27萬521元，及自起
    訴狀繕本送達之翌日起至清償日止，按週年利率5%計算之利
    息（本院卷第11-12頁）。嗣於99年1月18日民事上訴理由(二)
    狀追加張永青、張景瑜為原告（本院卷第53-54頁）；再於9
    9年7月26日民事辯論意旨狀將上開(一)、(二)所載「共同共有」
    ，變更為「公同共有」（本院卷第133頁）。核上訴人所為
    ，係以公同共有之遺產為訴訟標的，為自己及追加原告之繼
    承利益而為主張，並為訴之追加及變更，且變更後之訴訟標
    的價額已逾原訴訟標的價額，自應就超過部分補繳裁判費。
    上訴人上揭聲明之訴訟標的價額核定為464萬5,725元（計算
    式：桃園市○○段685地號：5,700元1,234.41㎡1/4
    2/7＝502,581元。桃園市○○段686地號：5,700元8,
    153.56㎡18,924/100,0002/7＝2,512,853元。桃園市
    ○○段656地號：20,900元186.01㎡1/42/7＝277,686
    元。270,521元5＝1,352,605元。502,581元＋2,51
    2,853元＋277,686元＋1,352,605元＝4,645,725元。）
    應徵第一審及第二審裁判費各4萬7,035元及7萬552元，扣除
    上訴人已繳納之第一審及第二審裁判費各3萬700元（原審家
    調卷第3頁背面）及4萬6,050元（本院卷第13頁），各尚欠1
    萬6,335元及2萬4,502元合計4萬837元未據繳納。茲命上訴
    人及追加原告於收受本裁定正本5日內補繳，逾期即駁回其
    上訴。
中    華    民    國    100   年    2     月    17    日
                    民事第十四庭
                        審判長法  官  林金村
                              法  官  陳秀貞
                              法  官  王麗莉
正本係照原本作成。
如不服核定訴訟標的價額部分裁定，應於收受送達後10日內向本
院提出抗告狀，並應繳納抗告費新台幣１千元。
中    華    民    國   100    年    2     月    17    日
                              書記官  余姿慧